臺灣臺中地方法院刑事判決　　　　　　　　　　　　九十三年度交易字第五一一號
　　公　訴　人　臺灣臺中地方法院檢察署檢察官
　　被　　　告　甲○○
右列被告因過失傷害案件，經檢察官提起公訴（九十三年度核退偵字第一五九號），
本院合議庭裁定適用簡式審判程序，判決如左：
    主  文
甲○○從事業務之人，因業務上之過失傷害人，處有期徒刑肆月，如易科罰金，以
佰元折算壹日。
    犯罪事實
一、甲○○為水族館之送貨司機，駕駛係其附隨之業務，為從事駕駛業務之人。其於
    民國九十二年八月八日上午，駕駛車牌號碼ＯＨ─二一五二號自小貨車，沿臺中
    市○○區○○路由東往西方向行駛，於同日上午十一時二十分許，其駕車行經青
    海路與上仁街口有號誌交岔路口及行人穿越道時，本應注意車前狀況，隨時採取
    必要之安全措施並應減速慢行，且依當時情形，天氣晴朗，視線清楚，路面無障
    礙，又無不能注意之情事，竟疏於注意及此，於通過上開交岔路口時，未注意車
    前狀況及減速慢行而煞車不及，適有乙○○所騎乘之ＴＦＧ─五五一號輕機車，
    於同向交岔路口處之安全島缺口往左變換車道左轉行駛時，亦疏未注意未讓直行
    車先行，甲○○所駕駛之自小貨車因超速煞車不及而自後追撞擊乙○○所騎乘之
    輕機車，致乙○○受有胸部挫傷，併第三、五、七、八肋骨骨折、外傷性氣血胸
    左側、左小腿腓骨骨折等傷害。甲○○於肇事後，有偵查權限之人知悉犯罪人之
    前，主動向到場處理事故員警吳啟銘陳明係肇事者及陳述肇事經過，自首接受裁
    判。
二、案經被害人乙○○訴由臺中市警察局第六分局報告臺灣臺中地方法院檢察署檢察
    官偵查起訴。
    理  由
一、訊據被告甲○○對於右揭犯行於本院審理時坦承不諱並認罪在案，核與被害人乙
    ○○指訴之情節相符，並有道路交通事故現場圖、道路交通事故調查報告表（一
    ）（二）、交通事故談話紀錄表、澄清醫院診斷證明書各一份及事故處理現場照
    片七張附卷可稽。按車輛行駛時，駕駛人應注意車前狀況，隨時採取必要之安全
    措施；汽車行進行人穿越道前，應減速慢行，道路交通安全規則第九十四條第三
    項、第一百零三條分別定有明文。被告甲○○駕車自應注意上述道路交通安全規
    定，且事故當時天候晴朗、日間自然光線、四岔路、柏油路面乾燥無缺陷、亦無
    障礙物、視距良好、行車管制號誌動作正常，有前開卷附道路交通事故調查報告
    表（一）與現場照片在卷可查，依當時路況，又無不能注意之情形，竟疏不注意
    為之，以致肇事致被害人乙○○受傷，被告應有過失。又本件車禍經送臺灣省車
    輛行車事故覆議鑑定委員會鑑定結果，亦同此見解，有臺灣省車輛行車事故覆議
    鑑定委員會九十四年一月十四日府覆議第0000000000號覆議函附覆議
    意見書附卷可考，益證被告之行為有過失，被告之自白應與事實相符。另本件前
    另送請臺灣省臺中市區車輛行車事故鑑定委員會鑑定，經該會以九十三年九月十
    六日中市鑑字第○九三五四○二二七一號函附鑑定意見認被告甲○○有超速行駛
    之行為，與被害人乙○○同為肇事原因。然被告於九十二年八月八日事故現場製
    作之交通事故談話紀錄表中承認之行車速率為五十公里，九十二年十月十三日於
    臺中市警察局第六分局之警詢筆錄中承認之車速為四十五公里，是以相關卷證中
    ，被告均未承認有超速行駛之情形，而依附卷道路交通事故調查報告表（一）所
    示，本件事故路段之速限為每小時五十公里，是以本件並無證據證明被告有超速
    駕駛之行為，是以該次鑑定報告關於被告超速行駛部分為本院所不採，附此敘明
    。雖被害人乙○○駕駛輕機車於交岔路口處往左變換車道左轉行駛時，疏未注意
    未讓直行車先行，為本件肇事主因，亦有過失，然此係被害人是否與有過失之問
    題，並不能因此解免被告過失傷害之責任。又被告業務過失駕駛行為，核與被害
    人之受傷間，具有相當因果關係。本件事證明確，被告業務過失傷害犯行，堪以
    認定。
二、被告甲○○為水族館之送貨司機，駕駛係其附隨之業務，業據被告供認屬實，為
    從事駕駛業務之人，核被告所為，係犯刑法第二百八十四條第二項前段之業務過
    失傷害罪。被告於肇事後，有偵查權限之人知悉犯罪人之前，主動向到場處理事
    故員警吳啟銘陳明係肇事者及陳述肇事經過，有警詢筆錄及員警製作之自首情形
    調查表在卷可資佐證，被告為對於未發覺之犯罪自首接受裁判，應依刑法第六十
    二條前段減輕其刑。爰審酌被告之過失程度、所生之危害、肇事後之態度及被害
    人因而受傷，亦同有過失，且被告尚未與被害人達成民事和解賠償等一切情狀，
    判處如主文所示之刑，並諭知易科罰金之折算標準。
據上論斷，應依刑事訴訟法第二百七十三條之一第一項、第二百九十九條第一項前段
，刑法第二百八十四條第二項前段、第四十一條第一項前段、第六十二條前段，罰金
罰鍰提高標準條例第一條前段、第二條，判決如主文。
本案經檢察官丙○○到庭執行職務。
中      華      民      國    九十四    年      三      月      八      日
                                  臺灣臺中地方法院交通法庭
                                        法  官  張清洲
右正本證明與原本無異。
如不服本判決，應於送達後十日內向本院提出上訴狀（須附繕本），上訴於臺灣高等
法院臺中分院。
                                        書記官
中      華      民      國    九十四    年      三      月      八      日
附錄論罪科刑法條
刑法第二百八十四條第一項
因過失傷害人者，處六月以下有期徒刑，拘役或五百元以下罰金，致重傷者，處一年
以下有期徒刑、拘役或五百元以下罰金。
